臺灣板橋地方法院交通事件裁定　　　　　　　　　　九十一年度交聲字第一五七號
　　原處分機關　交通部公路局臺北區監理所
　　異　議　人　即受處分人甲○.
右列異議人因違反道路交通管理處罰條例案件，對於交通部公路局臺北區監理所於民
國九十年十一月二十八日所為之處分（原處分案號：北監五字第裁四０－Ａ0000
0000號），聲明異議，本院裁定如左：
    主  文
異議駁回。
    理  由
一、按汽車駕駛人，駕駛汽車不遵守道路交通標誌、標線、號誌之指示，而本章各條
    無處罰之規定者，處新臺幣九百元以上一千八百元以下罰鍰。道路交通管理處罰
    條例第六十條第二項第三款定有明文。次按汽車駕駛人違反第六十條第二項第三
    款規定者，除依原條款處罰鍰外，並予記違規點數一點，道路交通管理處罰條例
    第六十三條第一項第一款亦定有明文。
二、經查本件受處分人即異議人甲○○於民國九十年八月二十三日八時三十一分許，
    駕駛Ｌ九－三一二三號自用小客車，行經臺北市○○路○段處，因違反禁止進入
    標誌行駛之違規事實，經臺北市政府警察局交通警察大隊依採證照片逕行舉發，
    有臺北市政府警察局北市警交大字第Ａ00000000號舉發違反道路交通管
    理事件通知單影本乙紙及採證照片二張附卷可稽。而依上開採證照片所示，上開
    路段豎立有紅色之方型禁制標誌牌，上載「○七─○九（假日除外）小型車禁止
    併入平面車道」，而上開二張連續採證照片亦顯示異議人車輛確有違規行駛併入
    平面車道之行為，足見異議人顯有違規之事實甚明。異議人雖具狀辯稱上開紅色
    方牌，依道路交通標誌標線號誌設置規則並無此交通標誌，乃欠缺法律或法規命
    令之授權依據，且僅限制小型車，卻未限制大客車、大貨車等大型車輛，其規範
    手段顯有輕重失衡，顯違平等原則云云，惟查依道路交通管理處罰條例第九十二
    條所授權由交通部及內政部會同訂正之「道路交通標誌標線號誌設置規則」第十
    二條已規定標誌之體形分為左列各種，其中第七款復規定：「方形，用於輔助標
    誌之「安全方向導引」標誌、禁制標誌之「車道遵行方向」、「單行道」及「車
    道專行車輛」標誌、一般指示標誌及輔助標誌之告示牌」，是上開方形禁止併入
    平面車道標誌，顯即係「道路交通標誌標線號誌設置規則」第十二條第七款所指
    之「車道遵行方向」之禁制標誌，異議人謂該方形禁止併入平面車道之標制標誌
    係「道路交通標誌標線號誌設置規則」所無，欠缺法律或法規命令之授權依據云
    云，自屬誤會。而依「道交通標誌標線號誌設置規則」第二十一條亦規定：「標
    誌之有效範圍、限制、遵行時間、加設附牌或附加英文說明，除本規則已有規定
    外，由主管機關視實際情況定之」，則本件禁制標誌，標明除例假日外，於上午
    七至九時禁止小型車併入平面車道之規定，而限制特定時間、車種併入平面車道
    ，顯有相當法源授權依據，而主管機關對於系爭路段依當地之實際路況、行車流
    量、交通安全之情況，而作限時、限定車種（小型車）之禁制標誌措施，乃屬行
    政機關之適法合理之行政裁量範圍，異議人指未同時限制大型車，其規範手段顯
    有輕重失衡，而有違平等原則云云，乃係對主管機關行政裁量權之空言指摘，尚
    屬無稽。從而原處分機關據以援引首揭規定，裁處罰鍰一千二百元，並記違規點
    數一點，並無不當，本件異議為無理由，應予駁回。
據上論斷，應依道路交通案件處理辦法第十九條，裁定如主文。
中      華      民      國      九十一      年      二      月  二十七  日
                              臺灣板橋地方法院交通法庭
                                      法  官  朱 耀 平
右正本證明與原本無異
如不服本裁定應於送達後五日內向本院提出抗告狀
                                      書記官  黃 炎 煌
中      華      民      國      九十一      年      三      月    一    日
